【裁判字號】    99,交聲,64
【裁判日期】    990412
【裁判案由】    聲明異議
【裁判全文】
臺灣屏東地方法院交通事件裁定          99年度交聲字第64號
原處分機關  交通部公路總局高雄區監理所屏東監理站
異  議  人
即受處分人  甲○○
上列異議人因違反道路交通管理處罰條例事件，對於交通部公路
總局高雄區監理所屏東監理站民國99年2 月8 日所為之處分（原
處分案號：屏監違字第裁82-V00000000號），聲明異議，本院裁
定如下：
    主  文
原處分撤銷。
甲○○不罰。
    理  由
一、原處分意旨略以：異議人即受處分人甲○○於民國98年3 月
    14日13時10分許，駕駛車牌號碼8M-0521 號自用小貨車，因
    有汽車駕駛人酒精濃度超過規定標準之違規事實，為警掣單
    舉發，嗣原處分機關即交通部公路總局高雄區監理所屏東監
    理站認異議人上開情形，違反道路交通管理處罰條例第35
    條第1 項第1 款規定，裁處罰鍰新臺幣（下同）49,500元，
    吊扣駕照1 年，並應參加道路交通安全講習等語。
二、聲明異議意旨略以：伊於蔡旻蓉發生碰撞時並未飲酒，伊係
    在發生事故後始與朋友林榮和、蔡登增在家飲酒等語。
三、按「汽車駕駛人有下列情形之一者，不得駕車：．．二、飲
    用酒類或其他類似物後其吐氣所含酒精濃度超過每公升0.25
    毫克或血液中酒精濃度超過百分之0.05以上。」、「汽車駕
    駛人，駕駛汽車經測試檢定有下列情形之一者，處15,000元
    以上60,000以下罰鍰，並當場移置保管該汽車及吊扣其駕駛
    執照1 年；因而肇事致人受傷者，並吊扣駕駛執照2 年．．
    ：一、酒精濃度超過規定標準。」，道路交通安全規則第11
    4 條第2 款、道路交通管理處罰條例第35條第1 項第1 款分
    別定有明文。
四、經查，異議人98年3 月14日13時10分許，駕駛車牌號碼8M-0
    521 號自用小貨車，行經屏東縣崁頂村中正路與中興路口時
    ，與蔡旻蓉所騎乘之車牌號碼H9D-768 號重型機車發生碰撞
    事故之事實，均為異議人所不爭執，復員警李景敏出具之職
    務報告、道路交通事故現場圖、道路交通事故調查報告表（
    一）、（二）、屏東縣警察局指揮中心受理110 報案紀錄單
    、現場照片在卷可參（見本院卷第10至11、19至27頁），是
    上開事實應可認定。
五、異議人辯稱：伊於蔡旻蓉發生碰撞時並未飲酒等語。然異議
    人於警詢、偵查中，均自承在肇事當天7 時許有在自家田中
    飲用一點酒（見本院卷第14、29、36頁）；蔡旻蓉於警詢、
    偵查中亦陳稱有聞到異議人身上有一點點酒味等語（見本卷
    卷第11、41頁）。惟查：
（一）經本院遍查全案卷證，並無任何於異議人肇事時對異議人
      進行酒精濃度測定之相關紀錄在卷可證，故異議人縱自承
      於肇事前數小時有服用酒類之情，然是否確實已達首揭條
      文所規定吐氣所含酒精濃度超過每公升0.25毫克或血液中
      酒精濃度超過百分之0.05以上，要屬有疑。
（二）另佐以本件到場處理員警李景敏於偵查時亦到庭證稱：伊
      在現場看異議人之言行、精神、意識均跟現在一樣，伊與
      異議人距離約2 公尺，看不出來異議人有像喝酒後的行為
      或精神不一樣的地方（見本院卷第31頁）。而證人身為員
      警，執行公務本身倘有違法、不當將有受行政懲處責任之
      嚴格監督，且證人異議人素不相識，亦無仇隙，衡情自無
      虛構處理車禍事故過程之事實，是其所述應可採信。
六、從而，本件並無任何積極證據足資證明異議人有首揭交通違
    規情事，原處分機關未詳予調查，即遽行裁處，於法即有違
    誤，自應由本院將原處分撤銷，並為異議人不罰之諭知，以
    資適法。
七、依道路交通案件處理辦法第20條，裁定如主文。
中    華    民    國    99    年    4     月    12    日
                  交通法庭      法  官  羅森德
以上正本證明與原本無異。
如不服本裁定應於收受送達後5 日內向本院提出抗告書狀敘述抗
告之理由抗告於臺灣高等法院高雄分院。
中    華    民    國    99    年    4     月    12    日
                                書記官  盧姝伶

司法院資訊處製作；財團法人民間司法改革基金會備份。
